臺灣桃園地方法院刑事判決           100年度審訴字第315 號
公  訴  人  臺灣桃園地方法院檢察署檢察官
被      告  蘇明治
上列被告因毒品危害防制條例案件，經檢察官提起公訴（99年度
毒偵字第6564號），被告就被訴事實為有罪之陳述，經本院合議
庭裁定依簡式審判程序審理，判決如下：
    主      文
蘇明治施用第一級毒品，累犯，處有期徒刑拾壹月，扣案之海洛
因貳包含袋（驗餘淨重共零點伍捌公克）均沒收銷燬之。
    事實及理由
一、被告所犯之罪，為死刑、無期徒刑、最輕本刑3 年以上有期
    徒刑或高等法院管轄第一審案件以外之罪，而被告於本院準
    備程序進行中，就被訴事實為有罪之陳述，經本院告知簡式
    審判程序意旨，並聽取公訴人及被告之意見後，依刑事訴訟
    法第273 條之1 第1 項之規定，裁定依簡式審判程序審理。
二、犯罪事實：
    蘇明治前於民國88年間，因施用毒品案件，經臺灣板橋地方
    法院（下稱板橋地院）以88年度毒聲字第714 號裁定送觀察
    、勒戒後，認有繼續施用毒品之傾向，再經板橋地院以88年
    度毒聲字第1384號裁定令入戒治處所施以強制戒治，嗣因強
    制戒治成效評定合格，再經板橋地院裁定停止戒治並付保護
    管束出所，於89年2 月25日保護管束期滿，停止戒治未經撤
    銷，視為已執行完畢，並由臺灣板橋地方法院檢察署檢察官
    以90年度戒毒偵字第524 號為不起訴處分確定。復於上開強
    制戒治執行完畢後5 年內之91年間，因施用毒品案件，經板
    橋地院以91年度毒聲字第2292號裁定令入戒治處所施以強制
    戒治，於92年8 月26日執行完畢，該次犯行並經板橋地院以
    91 年度訴字第1506號判決判處有期徒刑9月確定（執行完畢
    已逾五年，於本案不構成累犯）。另於95年間，因施用毒品
    案件，經板橋地院以95年度訴字第2614號判決判處有期徒刑
    1 年，上訴後再經臺灣高等法院（下稱高院）以96年度上訴
    字第1125號判決駁回上訴確定，嗣經高院以96年度聲減字第
    2556號裁定減刑為有期徒刑6 月確定。又因施用毒品案件，
    經高院以96年度上訴字第3512號判決判處有期徒刑1年4月，
    減刑為有期徒刑8月確定。上開2罪嗣經高院以97年度聲字第
    244號裁定應執行有期徒刑1年確定，於97年12月20日縮刑期
    滿執行完畢。詎仍不知悔改，復基於施用第一級毒品海洛因
    及第二級毒品甲基安非他命之犯意，於99年11月29日上午11
    時許，在新北市○○區○○路上3 號公園公廁內，以不詳之
    方式，同時施用第一級毒品海洛因及第二級毒品甲基安非他
    命1次。嗣於同日晚間9時20分許，在桃園縣桃園市○○路○
    段175 號前為警盤查查獲，並於其外套內側口袋內扣得海洛
    因2 包含袋（驗餘淨重共0.58克）經警得其同意採集尿液送
    驗後，結果呈鴉片類及甲基安非他命陽性反應，始悉上情。
三、認定被告犯罪所憑之證據：
  (一)被告蘇明治於本院行準備程序及審理中之自白。
  (二)桃園縣政府警察局搜索扣押筆錄、扣押物品目錄表、扣押物
    品清單、桃園縣政府警察局被採尿液人姓名編號對照表、台
    灣檢驗科技股份有限公司99年12月10日UL/2010/C0000000濫
    用藥物（尿液）檢驗報告、台灣檢驗科技股份有限公司99年
    12月14日UL/2010/C0000000濫用藥物（毒品）檢驗報告、法
    務部調查局100年7月28日調科壹字第10000415110號函各1份
    ，現場照片5張。
  (三)扣案之海洛因2包含袋（驗餘淨重共0.58克）。
四、核被告所為，係犯毒品危害防制條例第10條第1 項、第2 項
    之施用第一級毒品及施用第二級毒品罪。其施用毒品前後非
    法持有毒品海洛因、甲基安非他命之低度行為，各為施用毒
    品之高度行為所吸收，均不另論罪。又被告同時施用第一級
    毒品海洛因及第二級毒品甲基安非他命，係一行為觸犯上開
    二罪名，為想像競合犯，應依刑法第55條之規定，從較重之
    施用第一級毒品罪論處。其有如犯罪事實欄所載之犯罪前案
    科刑執行情形，有臺灣高等法院被告前案紀錄表在卷可按，
    其於有期徒刑執行完畢後，5 年以內故意再犯本件最重本刑
    為有期徒刑以上之罪，為累犯，應依刑法第47條第1 項之規
    定加重其刑。審酌被告無視毒品戕害一己之身體健康及法律
    禁令，且意志不堅，未斷絕施用毒品之惡習，再犯本件施用
    毒品之罪，惟兼衡其犯罪手段、動機、目的及犯後坦承犯行
    之態度暨其生活狀況等一切情狀，量處如主文所示之刑，以
    示懲儆。至扣案海洛因2包（驗餘淨重共0.58 公克），經送
    驗後確含海洛因成分，有台灣檢驗科技股份有限公司99年12
    月14日UL/2010/C0000000濫用藥物（毒品）檢驗報告及法務
    部調查局100年7月28日調科壹字第10000415110號函各1份在
    卷可憑，除因鑑驗已用罄滅失者外，依毒品危害防制條例第
    18條第1 項前段規定沒收銷燬。另包裹上開毒品之外包裝袋
    ，其內所沾殘之海洛因量微，無法與該包裝袋析離，應一體
    視為第一級毒品海洛因，爰併依毒品危害防制條例第18條第
    1項前段規定宣告沒收銷燬之，附此敘明。
五、應適用之法條：刑事訴訟法第273 條之1 第1 項、第299 條
    第1 項前段、第310 條之2 、第454 條第1 項，毒品危害防
    制條例第10條第1項、第2項、第18條第1 項前段，刑法第11
    條、第55條、第47條第1項。
六、如不服本判決，應於判決送達後10日內向本院提出上訴狀（
    應附繕本），其未敘述上訴理由者，應於上訴期間屆滿後20
    日內補提理由書狀於本院，上訴於臺灣高等法院。
本案經檢察官高文政到庭執行職務。
中    華    民    國   100    年    11    月    30    日
                  刑事庭    法  官  黃翊哲
以上正本證明與原本無異。
                            書記官  林宜亭
中    華    民    國   100    年    11    月    30    日
附錄本案論罪科刑依據之法條：毒品危害防制條例第10條
施用第一級毒品者，處6 月以上5 年以下有期徒刑。
施用第二級毒品者，處3 年以下有期徒刑。